# 非货币性义务

提问人：cathleen75 时间：2016-04-27 14:25:01
请教
什么是非货币性义务？哪些事项会涉及到非货币性义务？
谢谢！

回答人：chenyiwei
非货币性义务是相关合同条款要求以给付确定金额的货币以外的其他方式（如交付非货币性资产、提供非货币性劳务等）来履行的义务。典型例子如预收账款。